【裁判字號】    98,訴,562
【裁判日期】    980615
【裁判案由】    侵權行為損害賠償
【裁判全文】
臺灣士林地方法院民事判決               98年度訴字第562號
原      告  乙○○○
被      告  甲○○
訴訟代理人  陳傳中律師
複代理人    高瑩律師
上列當事人間請求損害賠償事件，原告提起附帶民事訴訟，經刑
事庭移送而來（98年度附民字第6 號），本院於98年6 月1 日言
詞辯論終結，判決如下：
    主  文
被告應給付原告新臺幣萬元。
原告其餘之訴駁回。
本判決第一項得假執行。
    事實及理由
一、原告起訴主張：原告之子賴沛吾（原名賴祖許）與被告原為
    夫妻關係，育有一子賴冠維，被告經本院93年度婚字第417
    號判決離婚，依據判決書之內容，每月雙週六應將賴冠維帶
    到臺北市政府南港分局同德派出所，由被告探視，於97年6
    月28日9 時30分許，原告與被告因探視子女一事發生口角，
    被告竟以右手掌摑原告左臉頰，致原告左耳紅挫傷，原告因
    此身心受創，請求新臺幣（下同）60萬元之精神上損害慰撫
    金。聲明：被告應給付原告60萬元。
二、被告辯稱：伊當時護子心切，確實有打原告一巴掌，但是主
    觀上並無侵權行為之故意，被告所犯情節尚非重大，原告所
    受傷害甚輕，原告請求慰撫金實屬過高。聲明：駁回原告之
    訴。
三、不爭執事項：
(一)、原告之子賴沛吾與被告原為夫妻關係，育有一子賴冠維，賴
    沛吾、被告經判決離婚確定，由賴沛吾取得監護權，但被告
    有會面交往權。
(二)、被告於97年6 月28日於臺北市政府南港分局同德派出所因賴
    冠維探視問題與原告發生爭執，被告出手打原告一巴掌。
四、本院得心證之理由：
(一)、被告固不否認於上開時地有出手打原告一巴掌，惟否認有主
    觀犯意云云。查，被告於警詢、偵查及本院刑事案件審理中
    均坦承上情，且原告確實受有左耳紅挫傷等傷害，有國立陽
    明大學附設醫院診斷證明書一份在卷可按。又被告雖曾一度
    否認原告所受之傷害為伊造成，但被告於本院98年度簡字第
    54號傷害案件98年3 月19日準備程序期日中坦承犯罪，請求
    與檢察官協商，有該日筆錄附卷可參，並經本院98年度簡字
    第54號判決判處拘役20日（被告提出上訴中，尚未確定），
    是被告出手掌摑原告臉頰之行為，確屬不法侵害身體健康之
    侵權行為無訛。
(二)、按「不法侵害他人之身體、健康、名譽、自由、信用、隱私
    、貞操，或不法侵害其他人格法益而情節重大者，被害人雖
    非財產上之損害，亦得請求賠償相當之金額。其名譽被侵害
    者，並得請求回復名譽之適當處分。前項請求權，不得讓與
    或繼承。但以金額賠償之請求權已依契約承諾，或已起訴者
    ，不在此限。前二項規定，於不法侵害他人基於父、母、子
    、女或配偶關係之身分法益而情節重大者，準用之。」民法
    第195 條定有明文。次按「慰藉金之賠償須以人格權遭遇侵
    害，使精神上受有痛苦為必要，其核給之標準固與財產上損
    害之計算不同，然非不可斟酌雙方身分資力與加害程度，及
    其他各種情形核定相當之數額」，最高法院51年臺上字第22
    3 號判例意旨參。爰審酌原告為小學肄業，目前並無工作，
    照顧賴沛吾與被告之子賴冠維，名下有房屋、土地、田賦、
    股票、存款等財產，資力頗豐；而被告係專科畢業，現在無
    工作，先前95年、96年所得約50萬元、35萬元，名下並無不
    動產，資力非佳。原告、被告二人原為婆媳關係，被告係因
    探視子女問題發生爭執，且當時原告出言責罵被告，被告因
    此出手打原告一巴掌，原告所受精神痛苦等一切情狀，認原
    告於請求被告賠償精神慰撫金3 萬元之範圍內，尚屬公允。
    從而，原告依民法第184 條、第195 條第1 項之規定，訴請
    被告賠償精神慰撫金3 萬元為有理由，應予准許，逾此範圍
    之請求，即非正當，為無理由，應予駁回。
五、本件損害賠償事件乃刑事附帶民事訴訟，由刑事庭移送前來
    ，迄本院終結為止，當事人並無任何裁判費或其他訴訟費用
    之支出，自無諭知訴訟費用負擔之必要，附此敘明。
六、本件命給付之金額未逾50萬元，依民事訴訟法第389 條第1
    項第5 款規定依職權宣告假執行。
七、本件判決基礎已臻明確，兩造其餘之攻擊防禦方法及訴訟資
    料經本院斟酌後，核與判決不生影響，無一一論述之必要，
    併予敘明。
八、據上論結，原告之訴為一部有理由、一部無理由，依民事訴
    訟法第389條第1 項第5款，判決如主文。
中    華    民    國    98    年    6     月    15    日
                  民事第一庭  法  官  絲鈺雲
以上正本證明與原本無異。
如對本判決上訴，應於判決送達後20日內向本院提出上訴狀。
中    華    民    國    98    年    6     月    19    日
                              書記官  林玫熹


司法院資訊處製作；財團法人民間司法改革基金會備份。
